【裁判字號】    88,易,3900
【裁判日期】    890111
【裁判案由】    贓物
【裁判全文】
臺灣臺中地方法院刑事判決                        八十八年度易字第三九號
    公  訴  人  台灣台中地方法院檢察署檢察官
    被      告  甲○○
右列被告因贓物案件，經檢察官提起公訴（八十八年度偵字第二○八二八號），本院
判決如左：
    主  文
甲○○收受贓物，處罰金肆仟元，如易服勞役，以參佰元折算壹日。
    事  實
一、甲○○明知綽號「大頭仔」真實姓名年籍均不詳之張姓男子於民國八十七年八、
    九月間，在台中市○○路某ＰＵＢ中，所交予伊之發票人楊國本、付款人第一商
    業銀行南台中分行、發票日八十八年二月二十八日、票據號碼ＮＢ000000
    0、金額新台幣（下同）六十萬元之支票一張係贓物（為持有人陳振民所遺失而
    遭他人拾獲侵占），竟仍收受，並交付不知情之乙○○抵債。嗣經乙○○屆期提
    示遭掛失止付，訴請台灣台中地方法院檢察署檢察官偵辦，始得知上情。
二、案經臺灣臺中地方法院檢察署檢察官自動檢舉偵查起訴。
    理  由
一、訊據被告甲○○，固坦承自「大頭仔」處收受前揭支票後交予乙○○之事實，惟
    否認明知其為贓物，辯稱：因「大頭仔」欠伊簽賭職棒之彩金一萬九千元，而以
    該張支票支付云云。經查，右揭事實，業據乙○○、楊國本、陳振民在檢察官偵
    訊中陳述明確，並有該張支票及退票理由單影本附卷可稽；又被告稱「我從八十
    五年開始就有向姓張的下注了，他以此票給我，他說他會再處理，票先放在我這
    裡，之後他人就不見了」（本院八十八年十二月三十日審判筆錄），而按「大頭
    仔」只欠被告一萬九千元，卻交付六十萬元之支票，金額顯然太過懸殊，且該票
    交予被告後，即無蹤影，不思於兌現後向被告索回餘款，此均與常情有違，被告
    應無不知該票有異之理，因認被告所辯僅係卸責之詞，不足採信。本件事證明確
    ，被告犯行應堪認定。
二、核被告所為，係犯刑法第三百四十九條第一項之收受贓物罪。爰審酌被告犯後態
    度尚可、頗具悔意，及刑法侵占遺失物罪僅科罰金刑其後行為不宜處以較重之刑
    等情狀，量處如主文所示之刑，並諭知易服勞役之折算標準。
據上論斷，應依刑事訴訟法第二百九十九條第一項前段，刑法第三百四十九條第一項
、第四十二條第二項，罰金罰鍰提高標準條例第一條前段、第二條，判決如主文。
中      華      民      國    八十九    年      一      月     十一     日
                                     臺灣台中地方法院刑事第三庭
                                          法  官   李  秋  娟
右正本證明與原本無異。
如不服本判決，應於判決送達後十日內向本院提出上訴狀，上訴於臺灣高等法院臺中
分院( 須附繕本 )。
          書記官
中      華      民      國    八十九    年      一      月     十一     日
附錄論罪科刑法條
刑法第三百四十九條
收受贓物者，處三年以下有期徒刑、拘役或五百元以下罰金。


司法院資訊處製作；財團法人民間司法改革基金會備份。
